臺灣臺中地方法院刑事判決　　　　　　 94年度訴緝字第415號
公　訴　人　臺灣臺中地方法院檢察署檢察官
被　　　告　乙○○
選任辯護人　劉錦勳律師
　　　　　　賴鴻鳴律師
上列被告因違反槍砲彈藥刀械管制條例等案件，經檢察官提起公
訴（九十三度毒偵字第四六六二號、九十三年度偵字第一九九三
九號）及就毒品案件部分移送併案（九十四年度毒偵字第一二三
一號、第五六四五號），本院判決如下：
    主  文
乙○○連續施用第一級毒品，累犯，處有期徒刑壹年，扣案之海
洛因壹小包（含袋重零點貳肆公克）沒收銷燬之，吸管壹支沒收
；又未經許可，寄藏可發射子彈具有殺傷力之槍枝，累犯，處有
期徒刑壹年玖月，併科罰金新臺幣壹拾萬元，罰金如易服勞役，
以銀元參佰元即新臺幣玖佰元折算壹日，扣案之改造手槍壹枝（
槍枝管制編號0000000000號）、改造子彈顆均沒收
。應執行有期徒刑貳年柒月，併科罰金新臺幣壹拾萬元，罰金如
易服勞役，以銀元參佰元即新臺幣玖佰元折算壹日，扣案之海洛
因壹小包（含袋重零點貳肆公克）沒收銷燬之，吸管壹支、改造
手槍壹枝（槍枝管制編號0000000000號）、改造子彈
顆均沒收。
    犯罪事實
一、乙○○前於民國（下同）八十八年間，因施用第一、二級毒
    品案件，經本院判處定應執行有期徒刑十月確定，於九十年
    十月三十日縮刑期滿而執行完畢。又因施用毒品案件，經依
    本院裁定令入戒治處所施以強制戒治一年，於八十九年八月
    六日戒治期滿。詎其猶不知悔改，於前開強制戒治執行完畢
    釋放後五年內，復基於施用第一級毒品海洛因之概括犯意，
    自九十三年十月底起，至九十四年九月二十四日止，在其臺
　　中縣外埔鄉○○村○○路一六五號家中，或同縣鄉○○路六
  　０四號等處，以將海洛因滲入菸品之方式，大約平約二、三
    天或是一個禮拜吸食一次，連續非法施用第一級毒品海洛因
　　多次。乙○○又未經許可，竟基於寄藏改造手槍及子彈之犯
　　意，於九十二年三月間某日，在其上開六分路一六五號住處
　　，受自稱為「阿碰」之成年男子所託，代為保管藏放具有殺
　  傷力之仿ＳＩＧＳＡＵＥＲ廠製半自動九０手槍式改造手槍
　　一枝（槍枝管制編號：0000000000號）及具殺傷
　  力之直徑九．０ｍｍ改造子彈六顆後，即寄藏於其上開六路
    一六五號住處，未經許可而寄藏，其間並持以試射其中一顆
    改造子彈。嗣於（一）九十三年十一月十日二十三時五十分
    許，經警循線在臺中市○○區○○路三段十號阿水茶店查獲
　　，並於乙○○所持皮包內扣得仿ＳＩＧＳＡＵＥＲ廠製半自
　  動九０手槍式改造手槍一枝（槍枝管制編號：000000
    0000號）及具殺傷力之直徑九．０ｍｍ改造子彈五顆（
    經送驗試射二顆，餘三顆）；（二）九十四年一月十八日十
    四時五十分許，在台中縣外埔鄉○○村○○路六０四號，為
    警持本院搜索票查獲；（三）九十四年九月二十四日十六時
    三十分許，在台中縣大甲鎮○○里○○路十六號，為警查獲
    ，並自其口袋內扣得其所有之海洛因一小包（含袋重０．二
    四公克）及供其施用毒品海洛因用之吸管一支。
二、案經臺中市警察局第六分局報請臺灣臺中地方法院檢察署檢
    察官偵查起訴及移送併案。
    理  由
一、訊據被告對於上開犯罪事實，均坦承不諱，其中毒品部分並
    有詮昕科技股份有限公司濫用藥物尿液檢驗報告二紙附卷、
    海洛因一小包（含袋重０．二四公克）及吸管一支扣案可稽
    ，又被告前因施用毒品案件，經依本院裁定令入戒治處所施
    以強制戒治一年，於八十九年八月六日戒治期滿等情，亦有
    台灣高等法院被告全國前案紀錄表在卷可按；槍砲部分，核
    與證人即查獲槍彈之員警宋建興及證人甲○○證述相符，復
　　有查獲槍彈現場相片六張、查扣之仿ＳＩＧＳＡＵＥＲ廠製
  　半自動九０手槍式改造手槍一枝（槍枝管制編號：0000
　　000000號）及具殺傷力之直徑九．０ｍｍ改造子彈五
　  顆可佐。又上開查扣之仿ＳＩＧＳＡＵＥＲ廠製半自動九０
    手槍式改造手槍一枝（槍枝管制編號：000000000
    0號）及具殺傷力之直徑九．０ｍｍ改造子彈五顆，經送請
　　內政部警政署刑事警察局鑑定結果，認均具殺傷力，有該局
　  九十三年十二月十五日刑鑑字第０九三０二二九四九一號槍
    彈鑑定書一件附卷。被告自白核與上開犯罪事實相符，被告
    犯有上開犯行，事證均業臻明確，犯行均堪認定。
二、槍砲彈藥刀械管制條例第十一條第四項業於九十四年一月二
    十六日修正公布為同條例第八條第四項之罪，並於同年月二
    十八日開始施行，依修正前第十一條第四項未經許可寄藏可
    發射子彈具有殺傷力之槍枝罪，其法定本刑為「一年以上七
    年以下有期徒刑，併科新臺幣七百萬元以下罰金」，修正後
    同條例第八條第四項規定之法定本刑則提高為「三年以上十
    年以下有期徒刑，併科新臺幣七百萬元以下罰金」，比較修
    正前後法律，自應依刑法第二條第一項但書從輕原則規定，
    適用修正前同條例第十一條第四項規定，對被告較為有利，
    。是核被告未經許可寄藏改造手槍之行為，係犯修正前槍砲
    彈藥刀械管制條例第十一條第四項之未經許可寄藏具有殺傷
    力之改造手槍；其未經許可寄藏改造子彈之犯行，係犯槍砲
    彈藥刀械管制條例第十二條第四項之罪未經許可寄藏子彈罪
    。被告持有扣案之槍、彈，乃其寄藏之當然結果，法律上自
    宜僅就「寄藏」行為包括之評價，不應另就「持有」予以論
    罪（最高法院著有七十四年度台上字第三四００號判例意旨
    參照），被告同時寄藏槍、彈之行為，為一行為同時觸犯上
    開二罪名，係想像競合犯，依刑法第五十五條規定，從一重
    之未經許可寄藏可發射子彈具有殺傷力之槍枝罪處斷。被告
    其施用第一級毒品海洛因之犯行，違反毒品危害防制條例第
    十條第一項施用第一級毒品罪。被告為供自己施用之目的而
    持有上開毒品，其於施用前後持有海洛因之低度行為，應為
    施用之高度行為所吸收，不另論罪。被告連續多次施用第一
    級毒品之犯行，時間緊接，犯罪構成要件相同，顯係概括犯
    意而為之，為連續犯，應以一罪論，並加重其刑。公訴人雖
    僅就被告於九十三年十月底起至九十三年十一月十日十九時
    許止施用海洛因之犯行提起公訴，惟被告另有除前述以外之
    如事實欄所示之施用海洛因犯行，業據其供承在卷，並有如
    前述之證據在卷可按，亦核與併案部分所附證據相符，足見
    被告供稱其於上開期間均有施用安非他命之自白，應與事實
    相符而堪予採信，且與已起訴事實具有連續犯之裁判上一罪
    關係，基於審判不可分法理，本院對前述併案部分自得併予
    審理。被告前於八十八年間，因施用第一、二級毒品案件，
　　經本院判處定應執行有期徒刑十月確定，於九十年十月三十
　  日縮刑期滿而執行完畢等情，有卷附臺灣高等法院被告全國
    前案紀錄表一份在卷足參，其受有期徒刑之執行完畢，五年
    內再犯本件法定本刑有期徒刑以上之罪，為累犯，應依法各
    遞加重其刑。故被告上開所犯寄藏具有殺傷力之槍枝、施用
    第一級毒品等犯行，犯意各別，行為互異，應予分論併罰。
    爰審酌被告前已有接受觀察、勒戒及強制戒治等治療過程（
    詳前開紀錄表），復行再犯，顯然依賴毒品甚深，且持有客
    觀上甚為危險之槍彈，形成社會治安莫大隱憂，惟考以被告
    於本院審理時尚能坦承犯行，且未進而持扣案槍彈持以射擊
    造成傷亡，因而產生巨大危害等一切情狀，分別量處如主文
    所示之刑，並定其應執行之刑，並就所處罰金刑部分諭知易
    服勞役之折算標準。
三、扣案之海洛因一小包（含袋重零點貳肆公克），係違禁物，
    依毒品危害防制條例第十八條第一項前段規定諭知沒收銷燬
    之；吸管一支，係被告所有供施用第一級毒品海洛因所用之
    物，業據其供承在卷，爰依刑法第三十八條第一項第二款之
    規定沒收。扣案之改造手槍壹枝（槍枝管制編號00000
　　00000號）、改造子彈顆，均係違禁物，依刑法第三
  　十八條第一項第一款規定沒收；至於試射該顆，業據被告於
    不詳時地試射而滅失，另外二顆具有殺傷力之改造子彈，業
    於鑑驗時試射，僅剩餘彈殼，而失其子彈之結構及性能，為
    廢棄之物，已不具殺傷力，堪認已非屬違禁物，故毋庸為沒
    收之諭知，附此敘明。
據上論斷，應依刑事訴訟法第二百九十九條第一項前段，槍砲彈
藥刀械管制條例第十一條第四項（修正前）、第十二條第四項，
毒品危害防制條例第十條第一項、第二十三條第二項、第十八條
第一項前段，刑法第十一條、第二條第一項但書、第五十六條、
第五十五條、第五十一條第五款、第四十七條、第四十二條第二
項、第三十八條第一項第一款、第二款，罰金罰鍰提高標準條例
第二條，判決如文。
中    華    民    國    九十四 　年  十二   月 　一   日
                        臺灣臺中地方法院刑事第三庭
                            審判長法  官  張靜琪
                                  法  官  郭妙俐
                                  法  官  吳進發
以上正本證明與原本無異。
如不服本判決，應於收受送達後10日內向本院提出上訴書狀（應
附繕本）。
　　　　　　　　　　　　　　　　　書記官  李國敬
中    華    民    國    九十四 　年  十二   月 　一   日
